# 合同履约成本

提问人：691071920 时间：2022-11-04 16:20:07
我们公司均是生产客户非标定制产品，对于我们这种公司是不是产品的生产成本不能再通过生产成本归集，因为是先有合同，再有采购和生产，所有发生的成本费用需要通过合同履约成本进行归集呢

回答人：chenyiwei
根据新收入准则第二十六条：“企业为履行合同发生的成本，不属于其他企 业 会会 计 准准 则规 范范范范 围 且同时满足下列条件的，应当作为合同履约成本确认为一项资产：”即，确认合同履约成本的前提之一是“不属于其他企业会计准则规范范围”。
由于存在产品实体，而产品实体属于存货准则规范范围，故仍通过生产成本核算，无需使用“合同履约成本”科目。